臺灣臺中地方法院刑事判決
111年度金訴字第396號
公  訴  人  臺灣臺中地方檢察署檢察官
被      告  蕭運澤



選任辯護人  陳穎賢律師
            李翰承律師
            唐樺岳律師
被      告  盧君彥


選任辯護人  陳凱翔律師
上列被告等因洗錢防制法等案件，經檢察官提起公訴（110年度
偵字第41070號、110年度偵字第15794號），本院判決如下：
    主    文
癸○○幫助犯洗錢防制法第十四條第一項之一般洗錢罪，處有期徒
刑參月，併科罰金新臺幣壹萬元，罰金如易服勞役，以新臺幣壹
仟元折算壹日。
壬○○無罪。
    犯罪事實
一、癸○○明知金融帳戶係供個人使用之重要理財、交易工具，關
    係個人財產、信用之表徵，主觀上可預見若他人要求提供金
    融帳戶供其使用，極可能為不法份子供作詐欺等財產性犯罪
    收受、提領贓款所用，以形成金流斷點，而掩飾、隱匿詐欺
    犯罪所得之去向及所在，竟基於所提供之金融帳戶遭不法使
    用，造成詐欺取財犯罪及掩飾、隱匿詐欺犯罪所得去向及所
    在等結果之發生亦不違反其本意之幫助詐欺取財及幫助洗錢
    之不確定故意，於民國110年1月25日某時許，在臺中市漢口
    路某全家便利商店內，將其向合作金庫商業銀行昌平分行申
    辦之帳號0000000000000號帳戶（下稱合作金庫銀行帳戶）
    之存摺、金融卡、密碼及該帳戶網路銀行之帳號、密碼交予
    真實姓名、年籍均不詳之人，而容任該人與所屬之詐騙集團
    成員（無證據證明有未滿18歲之人，亦無證據證明為3 人以
    上共同犯之）使用其上開帳戶以遂行詐欺取財及洗錢之犯罪
    。嗣該詐欺集團成員取得癸○○所交付之上開帳戶存摺、金融
    卡、密碼及網路銀行帳號、密碼等資料後，即共同意圖為自
    己不法之所有，基於詐欺取財及洗錢之犯意聯絡，分別於如附
    表所示之時間，各以附表所示詐騙方式，向如附表所示之甲○○、丙○○、己○○、子○○、庚○○、戊○○、乙○○等人行騙，致其
    等均陷於錯誤，而於附表所示轉帳時間，遭詐欺集團成員從
    其等如附表所示之帳戶，轉帳如附表所示之金額至癸○○上開
    合作金庫銀行帳戶內，並旋遭詐欺集團成員以網路銀行轉帳
    至其他人頭帳戶（其中附表編號7所示乙○○部分，轉帳至癸○○上開合作金庫銀行帳戶內後，因尚未轉帳至其他人頭帳戶
    即遭凍結而洗錢未能得逞），而以此方式掩飾、隱匿該詐欺
    款項真正之去向及所在。嗣因甲○○、丙○○、己○○、子○○、庚○○、戊○○、乙○○等人察覺受騙而分別報警處理，始循線查獲
    癸○○而查悉上情。
二、案經甲○○、丙○○、己○○、子○○、庚○○、戊○○、乙○○訴由臺中
    市政府警察局第一分局報告臺灣臺中地方檢察署檢察官偵查
    起訴。
    理    由
壹、有罪部分：　　
一、證據能力部分：
　　按被告以外之人於審判外之言詞或書面陳述，除法律有規定
    者外，不得作為證據，刑事訴訟法第159 條固定有明文，惟
    被告以外之人於審判外之陳述，雖不符同法第159 條之1 至
    之4 規定，而經當事人於審判程序同意作為證據，法院審酌
    該言詞陳述或書面陳述作成時之情況，認為適當者，亦得為
    證據；又當事人、代理人或辯護人於法院調查證據時，知有
    第159 條第1 項不得為證據之情形，而未於言詞辯論終結前
    聲明異議者，視為有前項之同意，同法第159 條之5 亦定有
    明文。其立法意旨在於傳聞證據未經當事人之反對詰問予以
    核實，原則上先予排除，惟若當事人已放棄詰問或未聲明異
    議，基於證據資料愈豐富，愈有助於真實發現之理念，且強
    化言詞辯論原則，法院自可承認該傳聞證據例外擁有證據能
    力。經查，本案判決所引用之供述證據（含言詞及書面陳述
    ），被告癸○○及其辯護人於本院準備程序時均表示沒有意見
    等語（見本院卷第121頁），且檢察官、被告癸○○及其辯護
    人於本院審理中調查證據時，就上開事證之證據能力，亦均
    未於言詞辯論終結前聲明異議（見本院卷第253至282頁），
    本院審認上開證據作成時之情況，應無違法取證或不當情事
    ，與本案待證事實間復具有相當之關聯性，以之作為證據應
    屬適當，依刑事訴訟法第159 條之5 規定，自有證據能力。
二、實體部分：
  ㈠上開犯罪事實，業據被告癸○○於偵查中及本院準備程序、審
    理時坦承不諱（見110年度偵字第15794卷第260、261、298
    頁、本院卷第107、275頁），核與證人即告訴人甲○○、丙○○
    、己○○、子○○、庚○○、戊○○、乙○○分別警詢時證述遭詐騙之
    情節相符（卷頁見附表「證據出處欄」所載），復有如附表
    「證據出處欄」所示之相關證據資料附卷可稽（各該證據卷
    頁見附表「證據出處欄」所載），是被告癸○○上開自白核與
    事實相符，應堪採信。本案事證明確，被告癸○○上開幫助詐
    欺取財及幫助一般洗錢之犯行，均洵堪認定，應依法論科。
  ㈡論罪科刑：
  1.核被告癸○○就附表編號1至6所為，係犯刑法第30條第1項前
    段、同法第339條第1項之幫助詐欺取財罪及刑法第30條第1
    項前段、洗錢防制法第14條第1項之幫助一般洗錢罪；就附
    表編號7所為，係犯刑法第30條第1項前段、同法第339條第1
    項之幫助詐欺取財罪及刑法第30條第1項前段、洗錢防制法
    第14條第2項、第1項之幫助一般洗錢未遂罪。公訴意旨雖認
    被告癸○○此部分係成立幫助一般洗錢既遂罪，惟告訴人乙○○
    遭詐騙轉帳至被告癸○○上開合作金庫銀行帳戶內之款項，因
    尚未轉帳至其他人頭帳戶即遭凍結，導致金流上仍屬透明易
    查，無從合法化其所得來源，而未生掩飾、隱匿特定犯罪所
    得之結果，仍應論以未遂犯（臺灣高等法院暨所屬法院110 
    年法律座談會刑事類提案第1號研討結果、最高法院110年度
    台上字第1656號判決參照），是公訴意旨認此部分已達既遂
    ，尚有誤會，又因此部分僅行為態樣之既遂、未遂之分，不
    涉及罪名變更，自無庸引用刑事訴訟法第300條變更起訴法
    條（最高法院101年度台上字第3805號判決意旨參照），附
    此敘明。
  2.被告癸○○以單一交付帳戶之行為，幫助本案詐欺集團成員為
    本案詐欺取財及洗錢犯行，侵害如附表所示之告訴人之財產
    法益，同時觸犯幫助一般洗錢既遂、未遂罪及幫助詐欺取財
    罪，為想像競合犯，應依刑法第55條之規定，從一重論以幫
    助一般洗錢既遂罪。
  3.被告癸○○基於幫助之犯意而為一般洗錢犯行構成要件以外之
    行為，為幫助犯，衡諸其等犯罪情節，爰依刑法第30條第2
    項規定，按正犯之刑減輕之。又被告癸○○就幫助一般洗錢犯
    行部分，於偵查中及本院準備程序、審理時均自白犯行，已
    如前述，自應依洗錢防制法第16條第2 項之規定，減輕其刑
    ，並依法遞減之。
  4.爰審酌被告癸○○明知金融帳戶管理之重要性，任意將之交付
    予他人，極可能遭他人用以作為犯罪之用，造成不確定之被
    害人金錢上之重大損害，竟任意將上開合作金庫銀行帳戶資
    料交予他人使用，顯見被告癸○○之法治觀念薄弱，除助長詐
    欺及洗錢犯罪之猖獗，敗壞社會風氣，並增加被害人尋求救
    濟及偵查犯罪之困難，所為殊值非難，惟念其犯後坦承犯行
    ，尚知悔悟，且於本院審理時已與告訴人甲○○、丙○○、己○○
    達成調解，有本院調解程序筆錄2 份在卷可憑（見本院卷第
    145、161頁），另兼衡被告癸○○尚未與其餘告訴人達成和解
    ，賠償告訴人等所受之損害，及本案告訴人等遭詐騙之金額
    ，及被告癸○○於本院審理時自稱高中畢業、目前從事工程行
    工作、月薪新臺幣（下同）3 萬元、家裡有母親需照顧扶養
    之智識程度、經濟及家庭生活狀況等一切情狀，量處如主文
    所示之刑，並就所處罰金刑部分諭知以1,000 元折算1 日之
    易服勞役折算標準，以資懲儆。至於被告癸○○之辯護人請求
    給予被告癸○○緩刑之宣告，然被告癸○○尚未與其餘告訴人達
    成和解，已如前述，求得其餘告訴人之諒解，難謂已全然修
    補告訴人等所受之損害，自不宜為緩刑之宣告，是辯護人上
    開所請，尚不足採，併此敘明。
　5.沒收部分：
  ⑴按犯罪所得部分，立法意旨係為預防犯罪，符合公平正義，
    契合任何人都不得保有犯罪所得之原則，遂將原刑法得沒收
    之規定，修正為應沒收之。然沒收犯罪所得之範圍，應僅以
    行為人實際因犯罪所獲得之利益為限，倘行為人並未因此分
    得利益，或缺乏證據證明行為人確實因犯罪而有所得，自不
    應憑空推估犯罪所得數額並予以宣告沒收，以免侵害行為人
    之固有財產權。是行為人是否因犯罪而有所得，且實際取得
    數目多寡，應由事實審法院審酌卷內人證、物證、書證等資
    料，依據證據法則，綜合研判認定之。查本案被告癸○○並未
    供承有獲取所得，本院復查無其他積極證據足認被告癸○○確
    有因本案犯行實際獲得何犯罪所得，故尚不生犯罪所得應予
    沒收之問題，附此敘明。
　⑵次按洗錢防制法第18條第1項固規定「犯第14條之罪，其所移
    轉、變更、掩飾、隱匿、收受、取得、持有、使用之財物或
    財產上利益，沒收之；犯第15條之罪，其所收受、持有、使
    用之財物或財產上利益，亦同。」，惟被告癸○○並非實際上
    提領、取得贓款之人，並非洗錢防制法第14條第1項之正犯
    ，自無上開條文適用，併此敘明。
貳、無罪部分：
一、公訴意旨略以：被告壬○○與癸○○係朋友，2人均可預見將金
    融帳戶資料提供給他人使用，可能幫助他人實施詐欺犯罪，
    而用以隱匿、掩飾犯罪所得之來源及去向，致被詐騙人及警
    方難以追查，竟仍以縱若有人持之以犯罪亦不違反其本意，
    而基於幫助詐欺取財、協助他人洗錢之不確定故意，2人於1
    10年1月25日，在臺中市漢口路某全家便利商店內，由癸○○
    將其申設之合作金庫商業銀行帳號0000000000000號存款帳
    戶之存摺、金融卡及密碼、該帳戶網路銀行之帳號及密碼等
    資料交予被告壬○○，再由被告壬○○於不詳時間，以不詳方式
    ，將該等帳戶資料交予姓名年籍不詳之詐騙集團成員（無積
    極證據證明被告壬○○為該詐騙集團成員），而容任該詐騙集
    團成員使用上開帳戶遂行犯罪。嗣該詐騙集團成員取得上開
    帳戶資料後，即共同意圖為自己不法所有，基於詐欺取財之
    犯意聯絡，為前揭有罪認定之詐欺取財及一般洗錢犯行，因
    認被告壬○○亦涉犯刑法第30條第1項前段、同法第339條第1
    項之幫助詐欺取財罪及刑法第30條第1項前段、洗錢防制法
    第14條第1項之幫助一般洗錢罪嫌等語。
二、按犯罪事實應依證據認定之，無證據不得認定犯罪事實；不
    能證明被告犯罪者應諭知無罪之判決，刑事訴訟法第154 條
    第2 項、第301 條第1 項分別定有明文。次按認定犯罪事實
    所憑之證據，雖不以直接證據為限，間接證據亦包括在內；
    然而無論直接或間接證據，其為訴訟上之證明，須於通常一
    般之人均不致有所懷疑，而得確信其為真實之程度者，始得
    據為有罪之認定，倘其證明尚未達到此一程度，而有合理之
    懷疑存在時，即難遽採為不利被告之認定（最高法院76年度
    台上字第4986號判例可資參照）。又依刑事訴訟法第161 條
    第1 項規定，檢察官對於起訴之犯罪事實，應負提出證據及
    說服之實質舉證責任。倘其所提出之證據，不足為被告有罪
    之積極證明，或其指出證明之方法，無從說服法院以形成被
    告有罪之心證，基於無罪推定之原則，自應為被告無罪判決
    之諭知（最高法院92年度台上字第128號判例足資參照
三、公訴意旨認被告壬○○涉有上開幫助一般洗錢、幫助詐欺取財
    罪嫌，無非係以被告癸○○於警詢、偵查中之自白、被告壬○○
    於警詢、偵查中之供述、附表「證據出處欄」所示之相關證
    據資料、被告癸○○提出其與被告壬○○之LINE對話紀錄、被告
    癸○○上開合作金庫銀行帳戶存摺、金融卡及寫有金融卡密碼
    紙條影本、被告壬○○110年11月5日書寫之阿拉伯數字A4紙等
    為其論罪之依據。而訊據被告壬○○堅決否認有何幫助一般洗
    錢、幫助詐欺取財之犯行，辯稱：卷內LINE對話紀錄不是伊
    跟被告癸○○的對話，伊和被告癸○○見面時，被告癸○○問伊有
    沒有通路去賣簿子，但伊真的沒有收走被告癸○○任何東西，
    伊真的完全想不起來當時伊有沒有寫提款卡的密碼，伊不會
    莫名其妙去寫一個人的提款卡密碼，伊不會做這種事情，伊
    也沒有要收走被告癸○○的東西等語（見本院卷第269、272頁
    ）。被告壬○○之辯護人則為其辯護稱：被告癸○○於警詢及偵
    訊時所陳述之事實截然不同，尤就被告壬○○究竟有無向其收
    取存摺、提款卡、密碼紙條等節更是前後矛盾，起訴書逕執
    被告癸○○之偵訊自白作為認定被告壬○○涉犯本案之證據，恐
    屬有疑；另依卷附帳戶交易明細所示，本案被告癸○○之合作
    金庫銀行帳戶顯非供詐欺集團提款之用，而係用以將被害人
    匯入之款項再轉匯至其他帳戶，是被告壬○○實無向被告癸○○
    拿取提款卡，甚至在紙條上寫下提款卡密碼之必要。此外，
    依被告癸○○提出之通訊軟體LINE對話紀錄截圖，並未見被告
    癸○○有將其網路銀行帳號、密碼交付予被告壬○○之情形。綜
    上，本案實無其他積極證據證明被告壬○○涉犯起訴書所載之
    犯行，依無罪推定、罪疑惟輕、有疑為利被告等原則，請諭
    知被告盧彥君無罪之判決等語。
四、經查：
  ㈠被告壬○○於警詢、偵查中及本院準備程序、審理時始終否認
    有公訴人所指之幫助一般洗錢及幫助詐欺取財犯行。而同案
    被告癸○○於警詢時供稱：伊因透過前同事壬○○介紹，於110
    年1月20日加入一個通訊軟體TELEGRAM群組，該群組是在討
    論投資虛擬貨幣，伊加入後其他陌生的帳號都在群組裡討論
    說有賺到錢，伊就表達想投資，後來群主在聊天室裡公開招
    攬稱，若能提供名下銀行帳號作為獲利後收取獎金轉帳用途
    ，將可分得獎金6%-8%的紅利，伊一時不察，就將名下之合
    作金庫網路銀行的帳號及密碼以通訊軟體TELEGRAM私訊給該
    群主等語（見110年度偵字第15794卷第17頁）；另於偵查中
    供稱：伊是將本件涉案帳戶的存摺、提款卡及密碼、網路銀
    行密碼於110年1月25日交給並告知壬○○，壬○○說他公司要進
    出入帳戶使用，提供帳戶後半年至1年後會提供3萬元的報酬
    給伊，帳戶也會還給伊，是在110年1月25日晚上，在臺中市
    ○○路○○○○○○○○○○○○○○○○○○○○○○○路○○○號密碼交給壬○○，提款
    卡密碼及網銀帳密都是寫在紙上交給被告壬○○等語（見110
    年度偵字第15794卷第260、298頁）；再於本院審理時以證
    人身分具結證稱：伊申設的合作金庫商業銀行帳戶曾經交給
    被告壬○○，是在110年1月25日晚上，在漢口路的全家，伊把
    合庫帳戶的存摺、提款卡，還有一張遠傳電信的SIM 卡交給
    被告壬○○，網路銀行的帳號跟密碼是用LINE訊息傳給被告壬○○，而提款卡的密碼是請被告壬○○自己手寫，先給存摺跟提
    款卡，後才給網路銀行帳號、密碼，伊在現場先把存摺跟提
    款卡交給被告壬○○之後，大約過了10分鐘，再把網路銀行的
    帳號、密碼給被告壬○○，因為被告壬○○說他那邊有一個不錯
    的投資方案，就是把存摺、提款卡跟網路的帳戶、密碼都交
    付給他，過一段時間之後，伊會獲得一筆報酬大概3 萬元，
    不確定過多久可以拿到這筆報酬，被告壬○○當初說需要帳戶
    的原因是他們是操作資金盤，他們是在做虛擬貨幣等語（見
    本院卷第204至207頁）。依被告癸○○上開於警詢、偵查中及
    本院審理時所為之供述、證述，被告癸○○就其將本案合作金
    庫銀行帳戶資料究係交付予何人乙節，於警詢中所述與偵查
    中、本院審理時所述顯然不一致；就該帳戶之提款卡密碼及
    網銀帳密是都寫在紙上交給被告壬○○，抑或僅將提款卡密碼
    寫在紙上交給被告壬○○，於偵查中所述與本院審理時所述並
    非一致；就交付帳戶資料係做何使用？給付報酬之期間為何
    ？於偵查中所述與本院審理時所述亦非一致，被告癸○○就上
    開關鍵之點所述已有前後不一之情形，則是否能僅憑被告癸○○上開非一致之供述或證述，即遽予認定被告盧彥君確有公
    訴人所指上開之犯行，顯非無疑。
　㈡另被告癸○○所提出其與被告壬○○之LINE對話紀錄，被告壬○○
    及其辯護人均爭執LINE對話紀錄之真實性，而被告癸○○於偵
    查中供稱：「（你的手機裡面還有你跟壬○○的對話紀錄嗎？
    ）沒有，刪掉了。（你之前提供與壬○○的LINE截圖是否並非
    完整而連續之對話紀錄？）是。（是否願意提供手機供本署
    進行數位鑑識？）我換手機了等語」（見110年度偵字第157
    94卷第300、331頁），是被告癸○○於本案所提出其與被告壬○○之LINE對話紀錄並非完整連續之對話紀錄，且該對話紀錄
    之手機上原始對話紀錄已不存在，則上開對話紀錄是否具真
    實性與正確性，即非無疑。再參酌電磁紀錄載體，或以數位
    方式傳送，產生類似文書之聲音、影像、符號或資料作為證
    據之數位證據，因具無限複製性、複製具無差異性、增刪修
    改具無痕跡性、製作人具不易確定性等特性，較一般傳統之
    書證、物證，更易偽造或變造，尤須特重其證據同一性與真
    實性之處理（最高法院110年度台上字第2842號號刑事判決
    意旨參照），而LINE通訊軟體之頭像及暱稱，並非不能任意
    更換，則單憑對話截圖之頭像及暱稱，尚無從認定該LINE文
    字訊息確為被告壬○○所發，更遑論對話截圖製作過程屬人為
    操作，以現在修圖軟體之盛行，於被告壬○○及其辯護人就真
    實性既有爭執，檢察官更應就所提出之對話截圖與原件之無
    差異性予以證明，無從僅依被告癸○○之單一指訴即認定該對
    話紀錄與原始證據之同一性，則本案被告癸○○所提出之LINE
    對話紀錄無法確保真實性及正確性，自難以之作為不利於被
    告壬○○之認定。
　㈢被告癸○○所提出寫有金融卡密碼紙條影本，被告壬○○於本院
    審理時供稱：伊不知道有無寫這張紙條，伊真的完全想不起
    來當時伊有沒有寫提款卡的密碼，伊不會莫名其妙去寫一個
    人的提款卡密碼，伊不會做這種事情，伊也沒有要收走被告
    癸○○的東西等語（見本院卷第272頁）。而被告癸○○就該帳
    戶之提款卡密碼及網銀帳密是都寫在紙上交給被告壬○○，抑
    或僅將提款卡密碼寫在紙上交給被告壬○○，於偵查中所述與
    本院審理時所述並非一致，已如前述，且被告癸○○於本院審
    理時證稱：伊在現場先把存摺跟提款卡交給被告壬○○之後，
    大約過了10分鐘，再把網路銀行的帳號、密碼給被告壬○○，
    網銀密碼是用通訊軟體打上去傳給被告壬○○，對話沒有留存
    ，提款卡密碼是821031，網銀密碼是xx821031等語（見本院
    卷第205、214、232頁），衡情倘若被告壬○○需要被告癸○○
    提供提款卡密碼及網路銀行帳號、密碼並寫在紙上，理應一
    併書寫在同一張紙上，或請被告癸○○以通訊軟體一併傳送即
    可，豈有可能就相近似之密碼先將提款卡密碼寫在紙條上，
    過10分鐘後再將網路銀行密碼以通訊軟體傳送，是上開被告
    癸○○所提出寫有金融卡密碼紙條影本是否作為本案犯行所用
    ，亦非無疑。
  ㈣此外，公訴意旨所舉其餘證據，僅可證明被告癸○○前開幫助
    一般洗錢、幫助詐欺取財之犯行，並不足作為證明被告壬○○
    確有參與本案幫助一般洗錢、幫助詐欺取財犯行之證據。
五、綜上所述，本案尚難僅憑同案被告癸○○片面且有瑕疵之供述
    或證述，在無其他任何證據佐證下，遽予認定被告壬○○確有
    公訴人所指幫助一般洗錢、幫助詐欺取財之犯行，且公訴人
    指訴被告壬○○涉犯此部分犯行所憑之證據，仍存有合理之懷
    疑，尚未達於通常一般之人均不致有所懷疑，而得確信其為
    真實之程度，本院無從形成被告有罪之確信。此外，本院在
    得依或應依職權調查證據之範圍內，復查無其他積極明確之
    證據，足以認定被告壬○○有公訴人所指此部分犯行，既不能
    證明被告犯罪，參諸首開說明，依法自應為被告壬○○無罪之
    諭知。
據上論斷，依刑事訴訟法第299條第1項、第301條第1項，洗錢防
制法第14條第1項、第2項、第16條第2項，刑法第11條前段、第3
0條第1項前段、第2項、第339條第1項、第55條、第42條第3項前
段，刑法施行法第1條之1第1項，判決如主文。
本案經檢察官辛○○提起公訴，檢察官丁○○到庭執行職務。
中　　華　　民　　國　　111 　年　　7 　　月　　25　　日
                  刑事第十庭    審判長法  官  陳玉聰
                                      法  官  林芳如
                                      法  官  林怡姿
以上正本證明與原本無異。
如不服本判決應於收受判決後20日內向本院提出上訴書狀，並應
敘述具體理由；其未敘述上訴理由者，應於上訴期間屆滿後20日
內向本院補提理由書（均須按他造當事人之人數附繕本）「切勿
逕送上級法院」。
告訴人或被害人對於判決如有不服具備理由請求檢察官上訴者，
其上訴期間之計算係以檢察官收受判決正本之日期為準。 
                                      書記官  曾靖文
中　　華　　民　　國　　111 　年　　7 　　月　　25　　日
附表：
編號 告訴人 詐騙時間及方式 轉帳時間及金額 證據出處 1  甲○○ 詐欺集團成員於110年1月28日21時58分許，假冒國泰世華銀行名義，以簡訊傳送「【國泰世華】您的銀行帳戶顯示異常，請立即登入綁定用戶資料，否則帳戶將凍結使用www.cathay-bk.com」予甲○○，致甲○○不疑有他而陷於錯誤，點擊上開連結進入偽造之國泰世華銀行網路銀行登入頁面，輸入帳號、密碼及簡訊驗證碼登入其所申辦之國泰世華銀行帳號000000000000號帳戶後，旋遭詐欺集團成員以不詳方式取得使用，於右列時間自甲○○上開帳戶轉出右列金額至本案人頭帳戶。  詐欺集團成員分別於110年1月28日22時8分許及同日22時11分許，轉出200,000元、110,000元。  ①告訴人甲○○於警詢之指訴（110偵15794卷P45-47）。 ②合作金庫商業銀行昌平分行110年3月26日合金昌平字第1100000785號函檢送癸○○申辦之合作金庫銀行帳號0000000000000帳戶開戶基本資料及109年11月1日至110年3月16日之交易明細（110偵15794卷P25-31）。 ③告訴人甲○○提出之其所申辦之國泰世華銀行帳號000000000000號帳戶交易明細及詐騙簡訊翻拍照片各2張（110偵15794卷P49）。 ④臺北市政府警察局松山分局中崙派出所陳報單、內政部警政署反詐騙諮詢專線紀錄表、受理詐騙帳戶通報警示簡便格式表、受理各類案件紀錄表、受理刑事案件報案三聯單（110偵15794卷P43、51-57）。 2  丙○○  詐欺集團成員於110年1月28日21時45分許，假冒國泰世華銀行名義，以簡訊告知丙○○其國泰世華網路銀行帳號密碼登入失敗需重新設定云云，致丙○○不疑有他而陷於錯誤，點擊簡訊所附連結進入偽造之國泰世華銀行網路銀行登入頁面，輸入帳號、密碼及簡訊驗證碼登入其所申辦之國泰世華銀行帳號000000000000號帳戶後，旋遭詐欺集團成員以不詳方式取得使用，於右列時間自丙○○上開帳戶轉出右列金額至本案人頭帳戶。 詐欺集團成員於110年1月28日21時49分許，轉出300,000元。 ①告訴人丙○○於警詢之指訴（110偵15794卷P65-67）。 ②合作金庫商業銀行昌平分行110年3月26日合金昌平字第1100000785號函檢送癸○○申辦之合作金庫銀行帳號0000000000000帳戶開戶基本資料及109年11月1日至110年3月16日之交易明細（110偵15794卷P25-31）。  ③告訴人丙○○提出之國泰世華銀行發送之轉帳結果通知信及其所申辦之國泰世華銀行帳號000000000000號臺幣帳戶明細翻拍照片各1張（110偵15794卷P69-70）。  ④臺北市政府警察局內湖分局港墘派出所陳報單、金融機構聯防機制通報單、內政部警政署反詐騙諮詢專線紀錄表、受理詐騙帳戶通報警示簡便格式表、受理各類案件紀錄表、受理刑事案件報案三聯單（110偵15794卷P63、71、75-81）。  3  己○○ 詐欺集團成員於110年1月28日21時17分許，假冒國泰世華銀行名義，以簡訊傳送「【國泰世華】您的銀行帳戶顯示異常，請立即登入綁定用戶資料，否則帳戶將凍結使用www.cathaygc.com」予己○○，致己○○不疑有他而陷於錯誤，點擊上開連結進入偽造之國泰世華銀行網路銀行登入頁面，輸入帳號、密碼及簡訊驗證碼登入其所申辦之國泰世華銀行帳號000000000000號帳戶後，旋遭詐欺集團成員以不詳方式取得使用，於右列時間自己○○上開帳戶轉出右列金額至本案人頭帳戶。  詐欺集團成員分別於110年1月28日21時25分15秒許、同日21時25分50秒許、同日21時27分許及同日21時28分許，轉出200,000元、200,000元、50,000元、30,000元。 ①告訴人己○○於警詢之指訴（110偵15794卷P89-92）。 ②合作金庫商業銀行昌平分行110年3月26日合金昌平字第1100000785號函檢送癸○○申辦之合作金庫銀行帳號0000000000000帳戶開戶基本資料及109年11月1日至110年3月16日之交易明細（110偵15794卷P25-31）。   ③告訴人己○○提出之其所申辦之國泰世華銀行帳號000000000000號帳戶存摺影本1份、帳戶交易明細、偽造之國泰世華網路銀行網頁及詐騙簡訊翻拍照片共4張（110偵15794卷P95-101）。 ④新北市政府警察局永和分局中正橋派出所陳報單、內政部警政署反詐騙諮詢專線紀錄表、受理詐騙帳戶通報警示簡便格式表、金融機構聯防機制通報單、受理各類案件紀錄表、受理刑事案件報案三聯單（110偵15794卷P87、103-113）。 　 4  子○○ 詐欺集團成員於110年1月28日21時17分許，假冒國泰世華銀行名義，以簡訊傳送「【國泰世華】您的銀行帳戶顯示異常，請立即登入綁定用戶資料，否則帳戶將凍結使用www.cathaygc.com」予子○○，致子○○不疑有他而陷於錯誤，點擊上開連結進入偽造之國泰世華銀行網路銀行登入頁面，輸入帳號、密碼及簡訊驗證碼登入其所申辦之國泰世華銀行帳號000000000000號帳戶後，旋遭詐欺集團成員以不詳方式取得使用，於右列時間自子○○上開帳戶轉出右列金額至本案人頭帳戶。 詐欺集團成員於110年1月28日21時28分許，轉出91,000元。 ①告訴人子○○於警詢之指訴（110偵15794卷P119-121）。 ②合作金庫商業銀行昌平分行110年3月26日合金昌平字第1100000785號函檢送癸○○申辦之合作金庫銀行帳號0000000000000帳戶開戶基本資料及109年11月1日至110年3月16日之交易明細（110偵15794卷P25-31）。　　 ③告訴人子○○提出之其所申辦之國泰世華銀行帳號000000000000號帳戶存摺影本1份及詐騙簡訊翻拍照片1張（110偵15794卷P123-127）。　 ④內政部警政署反詐騙諮詢專線紀錄表、高雄市政府警察局苓雅分局三多路派出所受理詐騙帳戶通報警示簡便格式表、金融機構聯防機制通報單、受理刑事案件報案三聯單、受理各類案件紀錄表（110偵15794卷P129-137）。 　 5  庚○○ 詐欺集團成員於110年1月28日20時55分許，假冒國泰世華銀行名義，以簡訊傳送「【國泰世華】您的銀行帳戶顯示異常，請立即登入綁定用戶資料，否則帳戶將凍結使用www.cathay-bk.com」予庚○○，致庚○○不疑有他而陷於錯誤，點擊上開連結進入偽造之國泰世華銀行網路銀行登入頁面，輸入帳號、密碼及簡訊驗證碼登入其所申辦之國泰世華銀行帳號000000000000號帳戶後，旋遭詐欺集團成員以不詳方式取得使用，於右列時間自庚○○上開帳戶轉出右列金額至本案人頭帳戶。 詐欺集團成員分別於110年1月28日21時32分許、同日21時33分許及同日21時35分許，轉出200,000元、200,000元、100,000元。 ①告訴人庚○○於警詢之指訴（110偵15794卷P145-147）。　 ②合作金庫商業銀行昌平分行110年3月26日合金昌平字第1100000785號函檢送癸○○申辦之合作金庫銀行帳號0000000000000帳戶開戶基本資料及109年11月1日至110年3月16日之交易明細（110偵15794卷P25-31）。 ③告訴人庚○○提出之其所申辦之國泰世華銀行帳號000000000000號帳戶存款對帳單、國泰世華銀行發送之轉帳結果通知信翻拍照片及詐騙簡訊翻拍照片共4張（110偵15794卷P151-157）。  　 ④臺北市政府警察局松山分局三民派出所陳報單、內政部警政署反詐騙諮詢專線紀錄表、受理詐騙帳戶通報警示簡便格式表、受理各類案件紀錄表、受理刑事案件報案三聯單（110偵15794卷P143、159、161、165、167）。  6  戊○○ 詐欺集團成員於110年1月28日20時55分許，假冒國泰世華銀行名義，以簡訊傳送「【國泰世華】您的銀行帳戶顯示異常，請立即登入綁定用戶資料，否則帳戶將凍結使用www.cathay-bk.com」予戊○○，致戊○○不疑有他而陷於錯誤，點擊上開連結進入偽造之國泰世華銀行網路銀行登入頁面，輸入帳號、密碼及簡訊驗證碼登入其所申辦之國泰世華銀行帳號000000000000號帳戶後，旋遭詐欺集團成員以不詳方式取得使用，於右列時間自戊○○上開帳戶轉出右列金額至本案人頭帳戶。 詐欺集團成員於110年1月28日22時許，轉出17,000元。  ①告訴人戊○○於警詢之指訴（110偵15794卷P173-175）。 ②合作金庫商業銀行昌平分行110年3月26日合金昌平字第1100000785號函檢送癸○○申辦之合作金庫銀行帳號0000000000000帳戶開戶基本資料及109年11月1日至110年3月16日之交易明細（110偵15794卷P25-31）。  ③告訴人戊○○提出之詐騙簡訊及其所申辦之帳戶交易明細翻拍照片各1張（110偵15794卷P177、179）。  ④內政部警政署反詐騙諮詢專線紀錄表、桃園市政府警察局八德分局四維派出所受理詐騙帳戶通報警示簡便格式表、金融機構聯防機制通報單、受理各類案件紀錄表、受理刑事案件報案三聯單（110偵15794卷P181、185-191）。  7  乙○○ 詐欺集團成員於110年1月28日17時59分許，假冒國泰世華銀行名義，以簡訊傳送「【國泰世華】您的銀行帳戶顯示異常，請立即登入綁定用戶資料，否則帳戶將凍結使用www.cathay-bk.com」予乙○○，致乙○○不疑有他而陷於錯誤，點擊上開連結進入偽造之國泰世華銀行網路銀行登入頁面，輸入帳號、密碼及簡訊驗證碼登入其所申辦之國泰世華銀行帳號000000000000號帳戶後，旋遭詐欺集團成員以不詳方式取得使用，於右列時間自乙○○上開帳戶轉出右列金額至本案人頭帳戶。 詐欺集團成員於110年1月28日22時23分許，轉出200,000元。 ①告訴人乙○○於警詢之指訴（110偵15794卷P199-203）。 ②合作金庫商業銀行昌平分行110年3月26日合金昌平字第1100000785號函檢送癸○○申辦之合作金庫銀行帳號0000000000000帳戶開戶基本資料及109年11月1日至110年3月16日之交易明細（110偵15794卷P25-31）。 　 ③告訴人乙○○提出之其所申辦之國泰世華銀行帳號000000000000號帳戶交易明細查詢結果、詐騙簡訊及帳戶存摺封面翻拍照片共8張（110偵15794卷P207-211）。  ④臺北市政府警察局中山分局長安東路派出所陳報單、受理詐騙帳戶通報警示簡便格式表、金融機構聯防機制通報單、內政部警政署反詐騙諮詢專線紀錄表、受理各類案件紀錄表、受理刑事案件報案三聯單（110偵15794卷P197、213、215、221-227）。  
附錄本判決論罪科刑之法條：
刑法第30條
幫助他人實行犯罪行為者，為幫助犯。雖他人不知幫助之情者，
亦同。
幫助犯之處罰，得按正犯之刑減輕之。
刑法第339條
意圖為自己或第三人不法之所有，以詐術使人將本人或第三人之
物交付者，處5年以下有期徒刑、拘役或科或併科50萬元以下罰
金。
以前項方法得財產上不法之利益或使第三人得之者，亦同。
前2項之未遂犯罰之。
洗錢防制法第2條
本法所稱洗錢，指下列行為：
一、意圖掩飾或隱匿特定犯罪所得來源，或使他人逃避刑事追訴
     ，而移轉或變更特定犯罪所得。
二、掩飾或隱匿特定犯罪所得之本質、來源、去向、所在、所有
     權、處分權或其他權益者。
三、收受、持有或使用他人之特定犯罪所得。
洗錢防制法第14條
有第2條各款所列洗錢行為者，處7年以下有期徒刑，併科新臺幣
5百萬元以下罰金。
前項之未遂犯罰之。
前2項情形，不得科以超過其特定犯罪所定最重本刑之刑。